【裁判字號】    98,交上訴,1221
【裁判日期】    981228
【裁判案由】    公共危險
【裁判全文】
臺灣高等法院臺南分院刑事判決      98年度交上訴字第1221號
上  訴  人
即  被  告  甲○○
上列上訴人因公共危險案件，不服臺灣臺南地方法院98年度交訴
字第106號中華民國98年10月14日第一審判決（起訴案號：臺灣
臺南地方法院檢察署98年度偵字第10776號），提起上訴，本院
判決如下：
    主  文
上訴駁回。
    理  由
一、依刑事訴訟法第350條、第361條、第362條、第367條規定，
    不服地方法院之第一審判決而上訴者，須提出上訴書狀，並
    應敘述具體理由，為上訴必備之程式；其所提出之書狀未敘
    述上訴理由，或僅曾以言詞陳述上訴理由者，均應於上訴期
    間屆滿後20日內補提理由書於第一審法院。第一審法院經形
    式審查，認逾期未補提上訴理由者，應定期間先命補正；逾
    期未補正者，為上訴不合法律上之程式，應以裁定駁回。倘
    已提出上訴理由，但所提非屬具體理由者，則由第二審法院
    以上訴不合法律上之程式，判決駁回。而所謂具體理由，必
    係依據卷內既有訴訟資料或提出新事證，指摘或表明第一審
    判決有何採證認事、用法或量刑等足以影響判決本旨之不當
    或違法，而構成應予撤銷之具體事由，始克當之（例如：依
    憑證據法則具體指出所採證據何以不具證據能力，或依憑卷
    證資料，明確指出所為證據證明力之判斷如何違背經驗、論
    理法則）；倘僅泛言原判決認定事實錯誤、違背法令、量刑
    失之過重或輕縱，而未依上揭意旨指出具體事由，或形式上
    雖已指出具體事由，然該事由縱使屬實，亦不足以認為原判
    決有何不當或違法者（例如：對不具有調查必要性之證據，
    法院未依聲請調查亦未說明理由，或援用證據不當，但除去
    該證據仍應為同一事實之認定），皆難謂係具體理由，俾與
    第二審上訴制度旨在請求第二審法院撤銷、變更第一審不當
    或違法之判決，以實現個案救濟之立法目的相契合，並節制
    濫行上訴（最高法院97年度台上字第892號、97年度台非字
    第454號判決意旨參照，參見97年4月司法院公報第214頁及
    97年11月司法院公報第104頁；另97年度台上字第3889號判
    決亦同此旨）。
二、查原判決審理結果認定之事實及主要理由為：
  (一)上訴人即被告甲○○於民國98年4月3日凌晨5時17分許，駕
    駛車牌號碼UP-4931號自小客車，沿台南市○○路內側車道
    由西往東方向行駛，行經小東路國立成功大學光復校區前時
    ，不慎撞及徒步穿越小東路分隔島之行人乙○○，致乙○○
    當場倒地並受有右尺骨鷹嘴突開放性粉碎性骨折、右足擦傷
    撕裂傷、右小腿挫傷、顏面及左眼眶骨複雜性骨折等傷害（
    過失傷害部分未據告訴）。詎甲○○明知其駕駛上開動力交
    通工具肇事致乙○○受傷後，竟未下車及報警處理或留置現
    場等待警方前往暨繪製現場圖，亦未協同配合將傷者送醫，
    隨即駕車逃離現場。嗣因路人記下上開自小客車之車牌號碼
    ，經警循線查獲。
  (二)上開犯罪事實，業據被告甲○○於原審準備程序中為有罪之
    表示，而經原審裁定以簡式審判程序加以審理，並據被告於
    原審坦承不諱（見原審卷第18頁、20頁反面、21頁反面），
    核與被害人乙○○於警偵中指訴之情節相符，並有道路交通
    事故現場圖、道路交通事故調查報告表(一)、(二)、診斷證明書
    、臺南市○○○○○道路交通事故肇事逃逸追查表、舉發通
    知單、車籍資料表各1件、現場及車損照片7張在卷可稽。因
    認被告所為，係犯刑法第185條之4之駕駛動力交通工具肇事
    致人傷而逃逸罪。查被告曾因竊盜、毀損及脫逃等罪，經法
    院各判處有期徒刑1年、3月、3月，並定應執行刑為有期徒
    刑1年5月，於94年2月1日縮刑期滿執行完畢出監，有臺灣高
    等法院被告前案紀錄表在卷可憑，其受有期徒刑執行完畢，
    5年以內再故意犯本件肇事逃逸之有期徒刑以上之罪，為累
    犯，應依刑法第47條第1項規定加重其刑。審酌被告於肇事
    致人受傷後，竟未下車查看並停留在現場協助處理傷患以及
    等待員警前來為必要之處理，即逕行逃離肇事現場，罔顧被
    害者之安全，及被告之品行、生活狀況、智識程度（高中畢
    業）及犯後已與被害人達成和解，並已部分清償，且坦承犯
    行態度尚佳等一切情狀，量處有期徒刑7月。
三、查原判決已詳述所憑證據與認定之理由，因認被告係犯刑法
    第185條之4之罪，且係累犯而量處有期徒刑7月。本院經核
    原判決並無違誤，所為量刑亦屬允當。被告上訴稱感謝原審
    予以輕判，但被害人乙○○家屬要求被告上訴，因其每月要
    還被害人家屬新台幣5千元。被告雙親已往生，但妹妹從去
    年5月5日離家迄今音訊全無，又有二隻流浪狗要養，且患憂
    鬱症需長期服藥，希望鈞院能改判准易科罰金之刑，使被告
    能慢慢償還被害人金額云云。但查，刑法第185條之4肇事遺
    棄罪其法定刑為「6月以上5年以下有期徒刑」，而被告於88
    年間因竊盜、毀損及脫逃等罪，經法院分別判處有期徒刑1
    年、3月、3月，並定應執行刑為有期徒刑1年5月，於94年1
    月31日執行完畢，有臺灣高等法院被告前案紀錄表在卷可憑
    ，其受有期徒刑執行完畢，5年以內再故意犯本件肇事逃逸
    之有期徒刑以上之罪，為累犯，應依刑法第47條第1項規定
    加重其刑，原審審酌全部情狀，量處有期徒刑7月，係量處
    最低度刑。被告上開理由均不屬為上訴之法定正當理由。末
    查被告之上訴理由，並未具體指摘原判決於認定事實、適用
    法律及量刑等項有何違法或不當，依上開說明，本件上訴不
    合法律上程式，應予駁回，並不經言詞辯論為之。
據上論斷，應依刑事訴訟法第367條前段、第372條，判決如主文
。
中    華    民    國    98    年    12    月    28    日
                  刑事第一庭    審判長法  官  黃崑宗
                                      法  官  陳顯榮
                                      法  官  王明宏
以上正本證明與原本無異。
如不服本判決應於收受送達後10日內向本院提出上訴書狀，其未
敘述上訴理由者，並得於提起上訴後10日內向本院補提理由書（
均須按他造當事人之人數附繕本）「切勿逕送上級法院」。
                                      書記官  黃全忠
中    華    民    國    98    年    12    月    28    日
附錄本判決論罪科刑法條：
刑法第185條之4
駕駛動力交通工具肇事，致人死傷而逃逸者，處6月以上5年以下
有期徒刑。


司法院資訊處製作；財團法人民間司法改革基金會備份。
